# 请教陈老师关于外币报表折算差额的问题

提问人：45271025 时间：2012-03-06 19:56:53
非同一控制下企业合并收购的境外子公司，收购时点子公司折算出来的外币报表折算差额是否需要抵销，还在在合并层面计入汇兑损益？

回答人：chenyiwei
收购时点上不应出现外币折算差额，如有应计入商誉或者负商誉中。合并报表层面的外币折算差额自购买日起重新累计。

提问人：45271025 时间：2012-03-06 20:33:16
回复 chenyiwei 的帖子
也就是说购买时点的子公司报表折算出来外币报表折算差额应该与长期股权投资抵销，差额确认商誉或负商誉，对吗？

回答人：chenyiwei
可以这样理解。